Lesson 6
========================================================

### Welcome
Notes:
```{r}
library('ggplot2')
data(diamonds)
```

***

### Scatterplot Review

```{r Scatterplot Review}
ggplot(aes(x = carat, y = price), data = diamonds) +
  geom_point() +
  scale_x_continuous(limits = c(0, quantile(diamonds$carat, 0.99))) +
  scale_y_continuous(limits = c(0, quantile(diamonds$price, 0.99)))

```

***

### Price and Carat Relationship
Response: Observei que há uma relação entre price e carat. A correlação linear entre essas duas variáveis é alta. 
```{r}
cor.test(diamonds$carat, diamonds$price, method = 'pearson')
```


***

### Frances Gerety
Notes: Criadora do eleito melhor slogan do séc. XX.

#### A diamonds is
FOREVER

***

### The Rise of Diamonds
Notes: Uma das maiores, senão a maior, campanha de marketing da história. Hoje não se pensa em casar sem antes comprar um anel de diamante.

***

### ggpairs Function
Notes:

```{r ggpairs Function}
# install these if necessary
install.packages('GGally')
install.packages('scales')
install.packages('memisc')
install.packages('lattice')
install.packages('MASS')
install.packages('car')
install.packages('reshape')
install.packages('plyr')

# load the ggplot graphics package and the others
library(ggplot2)
library(GGally)
library(scales)
library(memisc)

# sample 10,000 diamonds from the data set
set.seed(20022012)
diamond_samp <- diamonds[sample(1:length(diamonds$price), 10000), ]
ggpairs(diamond_samp, 
        lower = list(continuous = wrap("points", shape = I('.'))), 
        upper = list(combo = wrap("box", outlier.shape = I('.'))))
```

What are some things you notice in the ggpairs output?
Response: Parece haver uma relação entre o preço e as variáveis x, y, z que correspondem as medidas dos diamantes. O que faz sentido, uma vez que quanto maior o diamante, geralmente maior o preço. Observando também o gráfico de dispersão entre carat e price, observamos que há uma relação entre essas duas variáveis.

***

### The Demand of Diamonds
Notes:

```{r The Demand of Diamonds}
library(gridExtra)

plot1 <- ggplot(aes(price), data = diamonds)+
  geom_histogram(binwidth = 100, fill = I('#F44336')) +
  ggtitle('Price')

plot2 <- ggplot(aes(price), data = diamonds)+
  geom_histogram(binwidth = .01, fill = I('#3F51B5')) +
  scale_x_log10() +
  ggtitle('Price (log10)')

grid.arrange(plot1, plot2, ncol = 2)
```

***

### Connecting Demand and Price Distributions
Notes: Os dois picos apresentados no hitograma com a escala transformada evidenciam que existem dois grupos de compradores para diamantes, um grupo que compra diamantes a um preço mais baixo, e outro que compra a um preço mais elevado.

***

### Scatterplot Transformation

```{r Scatterplot Transformation}
ggplot(aes(x = carat, y = price), data = diamonds) +
  geom_point() +
  scale_y_log10()
```


### Create a new function to transform the carat variable

```{r cuberoot transformation}
cuberoot_trans = function() trans_new('cuberoot', transform = function(x) x^(1/3),
                                      inverse = function(x) x^3)
```

#### Use the cuberoot_trans function
```{r Use cuberoot_trans}
ggplot(aes(carat, price), data = diamonds) + 
  geom_point() + 
  scale_x_continuous(trans = cuberoot_trans(), limits = c(0.2, 3),
                     breaks = c(0.2, 0.5, 1, 2, 3)) + 
  scale_y_continuous(trans = log10_trans(), limits = c(350, 15000),
                     breaks = c(350, 1000, 5000, 10000, 15000)) +
  ggtitle('Price (log10) by Cube-Root of Carat')
```

***

### Overplotting Revisited

```{r Sort and Head Tables}
head(sort(table(diamonds$carat), decreasing = T))
head(sort(table(diamonds$price), decreasing = T))
```


```{r Overplotting Revisited}
ggplot(aes(carat, price), data = diamonds) + 
  geom_point(alpha = 0.5, size = 0.75, position = 'jitter') + 
  scale_x_continuous(trans = cuberoot_trans(), limits = c(0.2, 3),
                     breaks = c(0.2, 0.5, 1, 2, 3)) + 
  scale_y_continuous(trans = log10_trans(), limits = c(350, 15000),
                     breaks = c(350, 1000, 5000, 10000, 15000)) +
  ggtitle('Price (log10) by Cube-Root of Carat')
```

***

### Other Qualitative Factors
Notes: Clarity pode influenciar no preço.

***

### Price vs. Carat and Clarity

Alter the code below.
```{r Price vs. Carat and Clarity}
# install and load the RColorBrewer package
# install.packages('RColorBrewer')
library(RColorBrewer)

ggplot(aes(x = carat, y = price), data = diamonds) + 
  geom_point(alpha = 0.5, size = 1, position = 'jitter', aes(color = clarity)) +
  scale_color_brewer(type = 'div',
    guide = guide_legend(title = 'Clarity', reverse = T,
    override.aes = list(alpha = 1, size = 2))) +  
  scale_x_continuous(trans = cuberoot_trans(), limits = c(0.2, 3),
    breaks = c(0.2, 0.5, 1, 2, 3)) + 
  scale_y_continuous(trans = log10_trans(), limits = c(350, 15000),
    breaks = c(350, 1000, 5000, 10000, 15000)) +
  ggtitle('Price (log10) by Cube-Root of Carat and Clarity')
```

***

### Clarity and Price
Response: Fica claro pelo plot que a clarity exerce influência sobre o preço. Ao compararmos diamante de mesmo carat, a clarity será o fator que elevará o preço.

***

### Price vs. Carat and Cut

Alter the code below.
```{r Price vs. Carat and Cut}
ggplot(aes(x = carat, y = price, color = cut), data = diamonds) + 
  geom_point(alpha = 0.5, size = 1, position = 'jitter') +
  scale_color_brewer(type = 'div',
                     guide = guide_legend(title = 'Cut', reverse = T,
                                          override.aes = list(alpha = 1, size = 2))) +  
  scale_x_continuous(trans = cuberoot_trans(), limits = c(0.2, 3),
                     breaks = c(0.2, 0.5, 1, 2, 3)) + 
  scale_y_continuous(trans = log10_trans(), limits = c(350, 15000),
                     breaks = c(350, 1000, 5000, 10000, 15000)) +
  ggtitle('Price (log10) by Cube-Root of Carat and Cut')
```

***

### Cut and Price
Response: Sim, em geral, cut influencia price, embora existam algumas exceções. 

***

### Price vs. Carat and Color

Alter the code below.
```{r Price vs. Carat and Color}
ggplot(aes(x = carat, y = price, color = color), data = diamonds) + 
  geom_point(alpha = 0.5, size = 1, position = 'jitter') +
  scale_color_brewer(type = 'div',
                     guide = guide_legend(title = 'Color',
                                          override.aes = list(alpha = 1, size = 2))) +  
  scale_x_continuous(trans = cuberoot_trans(), limits = c(0.2, 3),
                     breaks = c(0.2, 0.5, 1, 2, 3)) + 
  scale_y_continuous(trans = log10_trans(), limits = c(350, 15000),
                     breaks = c(350, 1000, 5000, 10000, 15000)) +
  ggtitle('Price (log10) by Cube-Root of Carat and Color')
```

***

### Color and Price
Response: Sim, assim como clarity, é possível perceber um padrão na relação entre color e price. As melhores cores(D) são mais caras.

***

### Linear Models in R
Notes:

Response: log(price) ~ (carat)^(1/3)

***

### Building the Linear Model
Notes:

```{r Building the Linear Model}
m1 <- lm(I(log(price)) ~ I(carat^(1/3)), data = diamonds)
m2 <- update(m1, ~ . + carat)
m3 <- update(m2, ~ . + cut)
m4 <- update(m3, ~ . + color)
m5 <- update(m4, ~ . + clarity)
mtable(m1, m2, m3, m4, m5, sdigits = 3)
```

Notice how adding cut to our model does not help explain much of the variance
in the price of diamonds. This fits with out exploration earlier.

```{r}
summary(m5)
```

***

### Model Problems
Video Notes:

Research:
(Take some time to come up with 2-4 problems for the model)
(You should 10-20 min on this)

Response: A adição da variável cut não ajuda o modelo, pois não explica muito a variação de preço. Além disso, deve se levar em consideração a inflação que diferenciou os preços entre 2008(ano no qual os dados foram coletados) e 2014. Deve se levar em consideração que no ano de 2008 o mundo estava vivendo em um momento conturbado, com a crise financeira mundial.

***

### A Bigger, Better Data Set
Notes:

```{r A Bigger, Better Data Set}
install.packages('bitops')
install.packages('RCurl')
library('bitops')
library('RCurl')

diamondsurl = getBinaryURL("https://raw.github.com/solomonm/diamonds-data/master/BigDiamonds.Rda")
load(rawConnection(diamondsurl))
```

```{r}
load("BigDiamonds.Rda")
setwd("~/workspace/analytics_treinamento_R/Diamonds_and_price_predictions")
```


The code used to obtain the data is available here:
https://github.com/solomonm/diamonds-data

## Building a Model Using the Big Diamonds Data Set
Notes:

```{r Building a Model Using the Big Diamonds Data Set}
m1 <- lm(I(log(price)) ~ I(carat^(1/3)), data = subset(diamondsbig, price < 10000 & cert == "GIA"))
m2 <- update(m1, ~ . + carat)
m3 <- update(m2, ~ . + cut)
m4 <- update(m3, ~ . + color)
m5 <- update(m4, ~ . + clarity)
```


***

## Predictions

Example Diamond from BlueNile:
Round 1.00 Very Good I VS1 $5,601

```{r}
#Be sure you’ve loaded the library memisc and have m5 saved as an object in your workspace.
thisDiamond = data.frame(carat = 1.00, cut = "V.Good",
                         color = "I", clarity="VS1")
modelEstimate = predict(m5, newdata = thisDiamond,
                        interval="prediction", level = .95)
```

Evaluate how well the model predicts the BlueNile diamond's price. Think about the fitted point estimate as well as the 95% CI.

O diamante é um pouco mais caro do que o modelo preveu, embora esteja dentro do intervalo de confiança de 95%.

***

## Final Thoughts
Notes: É preciso ter cuidado, uma análise feita pode enganar, uma vez que outras variáveis podem influenciar o modelo e acabar mascarando relações não observadas.

***

Click **KnitHTML** to see all of your hard work and to have an html
page of this lesson, your answers, and your notes!

