Lesson 5
========================================================

```{r}
setwd('~/workspace/analytics_treinamento_R/explore_many_variables')
getwd()
library(ggplot2)
library(dplyr)
pf <- read.csv('~/workspace/analytics_treinamento_R/explore_two_variables/pseudo_facebook.tsv', sep = '\t')
```

### Multivariate Data
Notes: vamos aprender a analisar três ou mais variáveis.

***

### Moira Perceived Audience Size Colored by Age
Notes:

***

### Third Qualitative Variable
Notes:

```{r Third Qualitative Variable}
ggplot(aes(x = gender, y = age),
       data = subset(pf, !is.na(gender))) + geom_boxplot() +
  stat_summary(fun.t = mean, geom = 'point', shape = 4)
```

```{r}
pf.fc_by_age_gender <- subset(pf, !is.na(gender)) %>%
    group_by(age, gender) %>%
    summarise(mean_friend_count = mean(friend_count), 
        median_friend_count = median(friend_count), 
        n = n()) %>%
    ungroup() %>%
    arrange(age)
```


***

### Plotting Conditional Summaries
Notes:

```{r Plotting Conditional Summaries}
ggplot(aes(x = age, y = median_friend_count), data = pf.fc_by_age_gender) +
  geom_line(aes(color = gender))
```

***

### Thinking in Ratios
Notes: POdemos pensar em quantas vezes usuários female tem em média a mais que os usuários male.

***

### Wide and Long Format
Notes: As vezes é preciso modificar a forma como os dados estão organizados para uma melhor análise.

***

### Reshaping Data
Notes:

```{r}
#install.packages('reshape2')
library(reshape2)

pf.fc_by_age_gender.wide <- dcast(pf.fc_by_age_gender,
                                  age ~ gender, 
                                  value.var = 'median_friend_count')
```

Outra maneira
```{r}
library(tidyr)
pf.fc_by_age_gender.wide <- subset(pf.fc_by_age_gender[c('age', 'gender', 'median_friend_count')]) %>%
  spread(gender, median_friend_count) %>%
  mutate(ratio = female / male)
```

***

### Ratio Plot
Notes:

```{r Ratio Plot}
ggplot(aes(x = age, y = ratio), data = pf.fc_by_age_gender.wide) +
  geom_line() +
  geom_hline(yintercept = 1, color = I('red'), linetype = 2)
```

***

### Third Quantitative Variable
Notes:

```{r Third Quantitative Variable}
pf$year_joined <- floor(2014 - (pf$tenure / 365))
```

***

### Cut a Variable
Notes: Categorizar a variável ano em faixas, para uma melhor visualização.

```{r Cut a Variable}
pf$year_joined.bucket <- cut(pf$year_joined, breaks=c(2004,2009,2011,2012,2014))
```

***

### Plotting it All Together
Notes:

```{r Plotting it All Together}
ggplot(aes(x = age, y = friend_count),  data = subset(pf, !is.na(year_joined.bucket))) +
  geom_line(aes(color = year_joined.bucket), stat = 'summary', fun.y = median)
```

***

### Plot the Grand Mean
Notes:

```{r Plot the Grand Mean}
ggplot(aes(x = age, y = friend_count),  data = subset(pf, !is.na(year_joined.bucket))) +
  geom_line(aes(color = year_joined.bucket), stat = 'summary', fun.y = mean) +
  geom_line(stat = 'summary', fun.y = mean, linetype = 5)
```

***

### Friending Rate
Notes:

```{r Friending Rate}
with(subset(pf, tenure >0), summary(friend_count / tenure))
```

***

### Friendships Initiated
Notes:

What is the median friend rate?
0.2205
What is the maximum friend rate?
417

```{r Friendships Initiated}
ggplot(aes(x = tenure, y = friendships_initiated / tenure), 
       data = subset(pf, pf$tenure >= 1)) +
  geom_line(aes(color = year_joined.bucket), stat = 'summary', fun.y = mean)
```

***

### Bias-Variance Tradeoff Revisited
Notes:

```{r Bias-Variance Tradeoff Revisited}

ggplot(aes(x = tenure, y = friendships_initiated / tenure),
       data = subset(pf, tenure >= 1)) +
  geom_line(aes(color = year_joined.bucket),
            stat = 'summary',
            fun.y = mean)

ggplot(aes(x = 7 * round(tenure / 7), y = friendships_initiated / tenure),
       data = subset(pf, tenure > 0)) +
  geom_line(aes(color = year_joined.bucket),
            stat = "summary",
            fun.y = mean)

ggplot(aes(x = 30 * round(tenure / 30), y = friendships_initiated / tenure),
       data = subset(pf, tenure > 0)) +
  geom_line(aes(color = year_joined.bucket),
            stat = "summary",
            fun.y = mean)

ggplot(aes(x = 90 * round(tenure / 90), y = friendships_initiated / tenure),
       data = subset(pf, tenure > 0)) +
  geom_line(aes(color = year_joined.bucket),
            stat = "summary",
            fun.y = mean)

```

```{r}
ggplot(aes(x = 7 * round(tenure / 7), y = friendships_initiated / tenure),
       data = subset(pf, tenure > 0)) +
  geom_smooth(aes(color = year_joined.bucket))
```



***

### Sean's NFL Fan Sentiment Study
Notes: O trabalho de Sean foi analisar os altos e baixos nos posts dos fãs, antes, durante e após um começo de um jogo da NFL, e como esses posts se comportam quando o time
do qual se é fã perde ou ganha.

***

### Introducing the Yogurt Data Set
Notes:

***

### Histograms Revisited
Notes: O preço acima de 60 é bem acima dos demais se aumentarmos o binwidth. Alterando a visualização inicial que mostra que os preços de forma discreta.

```{r Histograms Revisited}
yo <- read.csv('yogurt.csv')
str(yo)

yo$id <- factor(yo$id)
str(yo)
```
```{r}
ggplot(aes(x = price), data = yo) +
  geom_histogram(fill = I("#099DD9"))

ggplot(aes(price), data=yo) + geom_histogram(binwidth=10, fill=I("#099DD9"))

```

***

### Number of Purchases
Notes:

```{r Number of Purchases}
summary(yo)

length(unique(yo$price))
table(yo$price)
```

```{r}
yo <- transform(yo, all.purchases = strawberry + blueberry + pina.colada + plain + mixed.berry)
```


***

### Prices over Time
Notes: Os preços mais comuns(acima de 60), tendem a aumentar com o tempo.

```{r Prices over Time}
ggplot(aes(x = all.purchases), data = yo) +
  geom_histogram(binwidth = 1)
```

```{r}
ggplot(aes(x = time, y = price), data = yo) +
  geom_jitter(alpha = 0.25)
```


***

### Sampling Observations
Notes: Quando se está trabalhando com um novo conjunto de dados, torna-se importante analisar também uma amostra dos dados. Para entender melhor comportamentos e variações. Essas amostras são escolhidas de forma aleatória.

***

### Looking at Samples of Households

```{r Looking at Sample of Households}
set.seed(4230)
sample.ids <- sample(levels(yo$id), 16)

ggplot(aes(x = time, y = price), 
       data = subset(yo, id %in% sample.ids)) +
  facet_wrap(~ id) +
  geom_line() +
  geom_point(aes(size = all.purchases), pch = 1)
```

```{r}
set.seed(100)
sample.ids <- sample(levels(yo$id), 16)

ggplot(aes(x = time, y = price), 
       data = subset(yo, id %in% sample.ids)) +
  facet_wrap(~ id) +
  geom_line() +
  geom_point(aes(size = all.purchases), pch = 1)
```
Observações: Usando set.seed(100), percebi que dentre as amostras, algumas como #2129528 e #2147892 compram iogurte frequentemente. Além disso uma delas possui mais variações de preço do que a outra, o que pode ser consequência do uso de cupons de desconto. Outras famílias compram iogurte com menos frequência.


***

### The Limits of Cross Sectional Data
Notes: Um conjunto de dados como o do facebook não permite que esse tipo de análise acima seja feita pois não é possível avaliar as variáveis como preço e quantidade de compra ao longo do tempo como feito em yo. Observando o comportamento de variáveis ao longo do tempo nos dá uma ideia melhor de qual a tendência que foi seguida.

***

### Many Variables
Notes: Quando analisamos um conjunto de dados, estamos também interessados em observar 3, 4 variáveis e como se comportam e relacionam. Saber quais variáveis selecionar para plotar os gráficos pode ser um problema. Para resolver isto podemos plotar vários gráficos ao mesmo tempo para que os dados "falem" como um todo, evitando que alguma informação ou observação importante passe desapercebida.

***

### Scatterplot Matrix
Notes: Criar uma matriz de gŕaficos de dispersão pelo motivo suprecitado.

```{r}
#install.packages("GGally")
library(GGally)
theme_set(theme_minimal(20))

set.seed(1836)
pf_subset <- pf[, c(2:15)]
names(pf_subset)
ggpairs(pf_subset[sample.int(nrow(pf_subset), 1000), ])
```

***

### Even More Variables
Notes: Analisar dados genômicos, nesse conjunto de dados temos centenas de medidas genéticas para cada pequeno grupo de amostras.

***

### Heat Maps
Notes:

```{r}
nci <- read.table("nci.tsv")
colnames(nci) <- c(1:64)
```

```{r}
library(reshape2)
nci.long.samp <- melt(as.matrix(nci[1:200,]))
names(nci.long.samp) <- c("gene", "case", "value")
head(nci.long.samp)

ggplot(aes(y = gene, x = case, fill = value),
  data = nci.long.samp) +
  geom_tile() +
  scale_fill_gradientn(colours = colorRampPalette(c("blue", "red"))(100))
```


***

### Analyzing Three of More Variables
Reflection: Nessa lição aperndi como analisar 3 ou mais variáveis, por exemplo sse tempos um gráfico de dispersão ou um gráfico de linha entre duas variáveis e queremos analisar uma terceira, podemos adicionar essa terceira como um cor ao gráfico. Aprendi também a remodelar os dados para uma melhor análise. Outra coisa importante foi a diferença entre analisar dados que possuem a variável de tempo como do yo, e dados que não possuem como a do facebook. A variação com o tempo nos dá uma nova interpretação dos dados e nos mostra coisas que antes não tínhamos percebido. Ao fim dessa lição pude concluir que visualizar os dados de forma correta, e trabalhar com duas ou mais variáveis é essencial em EDA, contudo é preciso ter cuidado na forma com que essa visualização está sendo feita. Também aprendi que as vezes trabalhar com uma amostra aleatória dos dados pode nos dizer muito sobre o mesmo.

***

Click **KnitHTML** to see all of your hard work and to have an html
page of this lesson, your answers, and your notes!

