Lesson 4
========================================================

```{r}
setwd('~/analytics_treinamento_R/explore_two_variables')
getwd()
```
***

### Scatterplots and Perceived Audience Size
Notes: Os participantes da pesquisa tendem a escolher números como 50, 100, por serem mais "exatos", o que dá ao scatterplot linhas horizontais. Também é possível identificar que as pessoas tendem a achar que sua audiência tem números baixos como 20, 30 ou 50, quando na verdade sua real audiência é de 80, 100. Por isso o gráfico aprensenta maior concentração de palpites em sua parte inferior.

***

### Scatterplots
Notes:

```{r Scatterplots}
library(ggplot2)
pf <- read.csv('pseudo_facebook.tsv', sep = '\t')
ggplot(aes(x = age, y = friend_count), data = pf) +
  geom_point()

```

***

#### What are some things that you notice right away?
Response: Pessoas mais novas entre 13 e 30 anos possuem mais amigos que pessoas mais velhas. Além disso, existem picos de pessoas com idades como 68-69 que possuem mais amigos que as demais pessoas de idades próximas, assim como algumas pessoas com mais de 100 anos. Isso pode ser um indício de dados incorretos sobre casos extremos.

***

### ggplot Syntax
Notes: ggplot possui sintaxe mais complexa mas permite fazer gráficos mais completos.

```{r ggplot Syntax}
ggplot(aes(x = age, y = friend_count), data = pf) +
  geom_point() + xlim(13, 90)
summary(pf$age)
```

***

### Overplotting
Notes: excesso de plotagem torna difícil saber quantos pontos estão em uma região.

```{r Overplotting}
ggplot(aes(x = age, y = friend_count), data = pf) +
  geom_jitter(alpha = 1/20) + 
  xlim(13, 90)
```

#### What do you notice in the plot?
Response: Existe uma grande concetração de pessoas entre 13 e 25 anos que possuem mais amigos do que com relação a faixa etária acima de 30 anos. Mas a diferença não é mais tão grande como anteriormente sem usar o alpha = 1/20. 
***

### Coord_trans()
Notes:

```{r Coord_trans()}
?coord_trans
```

#### Look up the documentation for coord_trans() and add a layer to the plot that transforms friend_count using the square root function. Create your plot!

```{r}
ggplot(aes(x = age, y = friend_count), data = pf) +
  geom_point(alpha = 1/20) + 
  xlim(13, 90) +
  coord_trans(y = "sqrt")

ggplot(aes(x = age, y = friend_count), data = pf) +
  geom_jitter(alpha = 1/20, position = position_jitter(h = 0)) + 
  xlim(13, 90) +
  coord_trans(y = "sqrt")

```

#### What do you notice?
Que a diferença do número de amigos entre as diferentes idades não é tão grande assim, e que na idade de 69 anos é observado um pico, diferenciando as pessoas dessa idade da média de sua faixa etária. Existem certos limites para cada grupo da mesma faixa etária.

***

### Alpha and Jitter
Notes: A quantidade de amizades iniciadas por pessoas entre 13 e 30 anos é em geral maior do que a quantidade de amizades iniciadas por pessoas de maior faixa etária. Isso pode também ser consequência de que o número de pessoas entre 13 e 30 é maior que o das demais. Há um pico no gráfico nas pessoas com 69 anos, o que é "estranho" uma vez que é muito diferente das pessoas com idades próximas a 69.

```{r Alpha and Jitter}
ggplot(aes(x = age, y = friendships_initiated), data = pf) +
  geom_jitter(alpha = 1/20, position = position_jitter(h = 0)) +
  xlim(13, 90) +
  coord_trans(y = 'sqrt')
```

***

### Overplotting and Domain Knowledge
Notes: Interessante utilizar a porcentagem para modificar o eixo y para assim ter uma melhor ideia no quanto em relação ao total as pessoas acham que é a audiência de seus posts.

***

### Conditional Means
Notes:

```{r Conditional Means}
library(dplyr)
age_groups <- group_by(pf, age)

pf.fc_by_age <- summarise(age_groups, 
          friend_count_mean = mean(friend_count),
          friend_count_median = median(as.numeric(friend_count)),
          n = n())
head(pf.fc_by_age)
```

```{r}
pf.fc_by_age_2 <- pf %>%
  group_by(age) %>%
  summarise(friend_count_mean = mean(friend_count),
          friend_count_median = median(as.numeric(friend_count)),
          n = n()) %>%
  arrange(age)

head(pf.fc_by_age_2)
```

Create your plot!

```{r Conditional Means Plot}
ggplot(aes(x = age, y = friend_count_mean), data = pf.fc_by_age) +
  geom_line() +
  scale_x_continuous(breaks = seq(13, 113, 5))
```

***

### Overlaying Summaries with Raw Data
Notes:

```{r Overlaying Summaries with Raw Data}
ggplot(aes(x = age, y = friend_count), data = pf) +
  xlim(13, 90) +
  geom_point(alpha = 0.05, 
             position = position_jitter(h = 0),
             color = 'orange') +
  coord_trans(y = 'sqrt') +
  geom_line(stat = 'summary', fun.y = mean) +
  geom_line(stat = 'summary', fun.y = quantile, fun.args = list(probs = .1), 
            linetype = 2, color = 'blue') +
  geom_line(stat = 'summary', fun.y = quantile, fun.args = list(probs = .5), 
            color = 'blue') +
  geom_line(stat = 'summary', fun.y = quantile, fun.args = list(probs = .9), 
            linetype = 2, color = 'blue')
  
  
  
```

#### What are some of your observations of the plot?
Response: A mediana e a média são diferentes, isso acontece porque a média acaba sendo influenciada pelos valores mais extremos. Observando apenas valores entre 65 e 75, o pico mostrado no gráfico é resultado de valores extremos que acabam afetando a média. Also, entre 30 e 70 anos a média permanece abaixo de 250, ou seja grande parte desses usuários, de acordo com o facebook, não possuem mais de 250 amigos.

***

### Moira: Histogram Summary and Scatterplot
See the Instructor Notes of this video to download Moira's paper on perceived audience size and to see the final plot.

Notes: Usuários subestimam sua audiência e seu real alcance. Eles subestimam tanto sua audiência no geral como também em posts específicos.

***

### Correlation
Notes: r(coeficiente de correlação) ao quadrado indica a variação de y com relação a x.

```{r Correlation}
r <- cor(pf$age, pf$friend_count)
cor.test(pf$age, pf$friend_count, method = 'pearson')
with(pf, cor.test(age, friend_count, method = 'pearson'))
```

Look up the documentation for the cor.test function.

What's the correlation between age and friend count? Round to three decimal places.
Response: -0.027

***

### Correlation on Subsets
Notes:

```{r Correlation on Subsets}
with(subset(pf, age <= 70), cor.test(age, friend_count))
```

***

### Correlation Methods
Notes: Existem números que são úteis para indicar o quanto duas variáveis estaão relacionadas, mas não são medidas incostestáveis. É preciso analisar o gráfico e entender como cada variável se comporta em diferentes trechos.

***

## Create Scatterplots
Notes:

```{r}
ggplot(aes(x = www_likes_received, y = likes_received), data = pf) +
  geom_point(alpha = 0.05) +
  xlim(0, 5000) +
  coord_trans(y = 'sqrt')
```

***

### Strong Correlations
Notes:

```{r Strong Correlations}
ggplot(aes(x = www_likes_received, y = likes_received), data = pf) +
  geom_point() +
  xlim(0, quantile(pf$www_likes_received, 0.95)) +
  ylim(0, quantile(pf$likes_received, 0.95)) +
  geom_smooth(method = 'lm', color = 'red')
```

What's the correlation betwen the two variables? Include the top 5% of values for the variable in the calculation and round to 3 decimal places.

```{r Correlation Calcuation}
cor.test(pf$www_likes_received, pf$likes_received, method = 'pearson')
```

Response: 0.948

***

### Moira on Correlation
Notes: Importante saber se duas variáveis estão correlacionadas, pois as vezes é apenas necessário proseguir com a análise de uma variável.

***

### More Caution with Correlation
Notes:

```{r More Caution With Correlation}
install.packages('alr3')
library(alr3)
data("Mitchell")
```

Create your plot!

```{r Temp vs Month}
ggplot(aes(x = Month, y = Temp), data = Mitchell) +
  geom_point()
```

***

### Noisy Scatterplots
a. Take a guess for the correlation coefficient for the scatterplot.
0.5
b. What is the actual correlation of the two variables?
(Round to the thousandths place)
0.057
```{r Noisy Scatterplots}
cor.test(Mitchell$Month, Mitchell$Temp, method = 'pearson')
```

***

### Making Sense of Data
Notes: Os meses vão de 1 a 12 e se repetem. Vamos nos certificar que estamos fazendo isso no gŕafico.

```{r Making Sense of Data}
ggplot(aes(x = Month, y = Temp), data = Mitchell) +
  geom_point() +
  scale_x_continuous(breaks = seq(0, 203, 12))
```

***

### A New Perspective

What do you notice?
Response: Que as baixas temperaturas ocorrem de tempos em tempos e geralmente em meses pŕoximos, o mesmo é observado para as altas temperaturas.

Watch the solution video and check out the Instructor Notes!
Notes: Interessante observar o padrão, o que faz todo sentido já que o clima durante o ano passa por períodos e temperaturas similares ao período do ano anterior.

***

### Understanding Noise: Age to Age Months
Notes:

```{r Understanding Noise: Age to Age Months}
ggplot(aes(x = age, y = friend_count_mean), data = pf.fc_by_age) +
  geom_line()
```

```{r}
pf$age_with_months <- pf$age + ((12 - pf$dob_month)/12)
```

***

### Age with Months Means

```{r Age with Months Means}
library(dplyr)

age_groups_month <- group_by(pf, age_with_months)

pf.fc_by_age_months <- summarize(age_groups_month, 
                                 friend_count_mean = mean(friend_count), 
                                 friend_count_median = median(as.numeric(friend_count)), 
                                 n = n())

pf.fc_by_age_months <- arrange(pf.fc_by_age_months, age_with_months)

```

Programming Assignment
```{r Programming Assignment}
age_groups_month <- group_by(pf, age_with_months)

pf.fc_by_age_months <- summarize(age_groups_month, 
                                 friend_count_mean = mean(friend_count), 
                                 friend_count_median = median(as.numeric(friend_count)), 
                                 n = n())

pf.fc_by_age_months <- arrange(pf.fc_by_age_months, age_with_months)
```

***

### Noise in Conditional Means

```{r Noise in Conditional Means}
ggplot(aes(x = age_with_months, y = friend_count_mean), 
       data = subset(pf.fc_by_age_months, age_with_months < 71)) +
  geom_line()
```

***

### Smoothing Conditional Means
Notes:

```{r Smoothing Conditional Means}
p1 <- ggplot(aes(x = age, y = friend_count_mean), 
       data = subset(pf.fc_by_age, age < 71)) +
  geom_line() +
  geom_smooth()

p2 <- ggplot(aes(x = age_with_months, y = friend_count_mean), 
       data = subset(pf.fc_by_age_months, age_with_months < 71)) +
  geom_line() +
  geom_smooth()

p3 <- ggplot(aes(x = round(age/5) * 5, y = friend_count),
             data = subset(pf, age < 71)) +
  geom_line(stat = 'summary', fun.y = mean)

library(gridExtra)
grid.arrange(p2, p1, p3, ncol = 1)

```

***

### Which Plot to Choose?
Notes: Não precisamos escolher entre um plot ou outro, em EDA, temos diferentes formas de visualizar um mesmo conjunto de dados, e cada forma pode nos dizer algo diferente sobre o conjunto.

***

### Analyzing Two Variables
Reflection: Aprendi que em EDA, muitas vezes estamos interessados em analisar duas variáveis ao mesmo tempo e como elas se comportam e se relacionam. Aprendi que podemos ter várias visualizações para um mesmo conjunto de dados, e cada visualização poderá mostrar diferentes características dos dados. Aprendi que a correlação entre duas variáveis é importante mas nem sempre diz tudo sobre como as mesmas se relacionam. Aprendi que médias condicionais de uma variável pode nos dar ideia de como a mesma se comporta. Analisar duas variáveis é fundamental quando se quer fazer EDA.

***

Click **KnitHTML** to see all of your hard work and to have an html
page of this lesson, your answers, and your notes!

