---
title: 'Problem Set: Expĺore One variable'
author: "Gileade"
date: "7 de fevereiro de 2017"
output: html_document
---

## Setup
```{r}
#install.packages("dplyr")
#install.packages("tidyr")
```

## Loading Data
```{r}
library(ggplot2)
data(diamonds)
```

## Quiz 1
```{r}
summary(diamonds)
dim(diamonds)
str(diamonds)
summary(diamonds$color)
```

## Histogram of the price of all the diamonds
```{r}
ggplot(aes(x = price), data = diamonds) +
  geom_histogram(color = I('black'), fill = I('#009688')) +
  ylab('Number of diamonds') +
  xlab('Price')

summary(diamonds$price)
mean(diamonds$price)
median(diamonds$price)
```

## Diamonds Counts
How many diamonds cost less than $500? 
```{r}
sum(diamonds$price < 500)
```
How many diamonds cost less than $500? 
```{r}
sum(diamonds$price < 250)
```
How many diamonds cost $15000 or more? 
```{r}
sum(diamonds$price >= 15000)
```

## Cheaper Diamonds
```{r}
ggplot(aes(x = price), data = diamonds) +
  geom_histogram(color = I('black'), fill = I('#009688'), binwidth = 40) +
  scale_x_continuous(limits = c(200, 1500), breaks = seq(0, 1600, 200)) +
  ggsave('priceHistogram.png')
```

## Price by cut histograms
```{r}
ggplot(aes(x = price), data = subset(diamonds, !is.na(cut))) +
  geom_histogram(aes(fill = cut)) +
  facet_wrap(~cut, scales = 'free_y') +
  ylab('Number of Diamonds')
```

## Price by cut
```{r}
by(diamonds$price, diamonds$cut, median)
```

## Scales and Multiple Histograms
```{r}
qplot(x = price, data = diamonds) + facet_wrap(~cut, scales = 'free_y')
```

## Price per Carat by Cut
```{r}
ggplot(aes(x = price/carat), data = diamonds) +
  geom_histogram(binwidth = .1, aes(color = I('black'))) +
  xlab('Price per Carat') +
  scale_x_log10() +
  facet_wrap(~cut, scales = 'free_y')
```

## Price Box Plots
```{r}
summary(diamonds$price)

by(diamonds$price, diamonds$cut, summary)

ggplot(aes(x = cut, y = price), data = diamonds) +
  geom_boxplot()
```

Aproximando para melhor visualização
```{r}
ggplot(aes(x = cut, y = price), data = diamonds) +
  geom_boxplot() +
  coord_cartesian(ylim = c(0, 7000)) +
  scale_y_continuous(breaks = seq(0, 7000, 1000))
```

É possível perceber que a maior mediana pertence a categoria Fair. Além disso geralmente o preço dos diamantes Very Good, Premium e Ideal está acima da mediana. Nesses casos os dados são positivamente assimétricos.

## Interquatile Range - IQR
```{r}
# Obtendo primeiro e terceiro quartis
summary(subset(diamonds, color == 'D')$price)
summary(subset(diamonds, color == 'J')$price)

#obtendo a distância interquartil
IQR(subset(diamonds, color == 'D')$price)
IQR(subset(diamonds, color == 'J')$price)
```

## Price Per Carat Box Plots By Color
```{r}
ggplot(aes(x = color, y = price/carat), data = diamonds) +
  geom_boxplot()
```

Aproximando
```{r}
ggplot(aes(x = color, y = price/carat), data = diamonds) +
  geom_boxplot() +
  coord_cartesian(ylim = c(0, 6000)) +
  scale_y_continuous(breaks = seq(0, 6000, 500))
```

D, E, F e G possuem uma distribuição assimétrica do preço/carat. O que pode estar relacionado com "qualidade" uma vez que D é a melhor cor, E a segunda melhor e assim por diante. Também pode ser observar a presença de vários Outliers, talvez se devesse estudar mais a fundo essas exceções.

## Carat Frequence Polygon
```{r}
ggplot(aes(x = carat), data = diamonds) +
  geom_freqpoly(binwidth = .025) +
  scale_x_continuous(limits = c(0, 3), breaks = seq(0, 3, 0.1))
```

## Gapminder Data 

## Análise da frequência de mulheres e homens entre 20 e 39 anos na população total de seus respectivos países.
Reading Data
```{r}
data_female_age <- read.csv('indicator_Female_20-39.csv', check.names = F)
data_male_age <- read.csv('indicator_Male_20-39.csv', check.names = F)
```

Histograma Frequencia da idade entre 20-39 na população total de 196 países
```{r}
library(gridExtra)
library(grid)

plot_1950_female <- ggplot(aes(x = data_female_age$`1950`), data = data_female_age) +
  geom_histogram(color = I('#0D47A1'), fill = I('#2196F3')) +
  scale_x_continuous(limits = c(20, 40), breaks = seq(20, 40, 2)) +
  scale_y_continuous(limits = c(0, 36), breaks = seq(0, 36, 5)) +
  xlab('Female age 20-39 (%)') +
  ylab('Number of Countries in 1950')

plot_2015_female <- ggplot(aes(x = data_female_age$`2015`), data = data_female_age) +
  geom_histogram(color = I('#0D47A1'), fill = I('#1565C0')) +
  scale_x_continuous(limits = c(20, 50), breaks = seq(20, 50, 2)) +
  scale_y_continuous(limits = c(0, 36), breaks = seq(0, 36, 5)) +
  xlab('Female age 20-39 (%)') +
  ylab('Number of Countries in 2015')

grid.arrange(plot_1950_female, plot_2015_female, ncol=2)

#Mean
mean(data_female_age$`1950`)
mean(data_female_age$`2015`)
```

É possível perceber que em 1950 um grande número de países possuía uma frequência bem próxima entre si. Já em 2015, essa frequência está mais distribuída. Ou seja, em 1950 existiam poucos grupos de países com diferentes faixas de frequência, em 2015 o número de grupos aumentou. A seguir mais informações numéricas sobre os respectivos anos de 1950 e 2015
```{r}
summary(data_female_age$`1950`)
summary(data_female_age$`2015`)
```

Comparando com o Brasil
```{r}
# A frequência(de mulheres entre 20-39 anos na população mundial) mundial em 1950
mean(subset(data_female_age, data_female_age$`Female 20-39 years (%)` == 'Brazil')$`1950`)

# A média mundial para o ano de 1950
mean(data_female_age$`1950`)

#Brasil em 2015
mean(subset(data_female_age, data_female_age$`Female 20-39 years (%)` == 'Brazil')$`2015`)

# A média mundial para o ano de 1950
mean(data_female_age$`2015`)
```
Em 1950 a frequência brasileira era bem próxima da média mundial, já em 2015 esse número se distanciou um pouco. O crescimento da frequência do Brasil foi superior ao da média mundial, o que mostra que alguns países se distanciaram daquele maior grupo em 1950 e passaram a formar um outro grupo de frequências.

# Comparando homens e mulheres
```{r}
summary(data_male_age$`1950`)
summary(data_male_age$`2015`)

plot_1950_male <- ggplot(aes(x = data_male_age$`1950`), data = data_male_age) +
  geom_histogram(color = I('#FF6F00'), fill = I('#FFC107')) +
  scale_x_continuous(limits = c(20, 55), breaks = seq(20, 55, 2)) +
  scale_y_continuous(limits = c(0, 45), breaks = seq(0, 45, 5)) +
  xlab('Male age 20-39 (%)') +
  ylab('Number of Countries in 1950')

plot_2015_male <- ggplot(aes(x = data_male_age$`2015`), data = data_male_age) +
  geom_histogram(color = I('#FF6F00'), fill = I('#FF8F00')) +
  scale_x_continuous(limits = c(20, 50), breaks = seq(20, 55, 2)) +
  scale_y_continuous(limits = c(0, 45), breaks = seq(0, 45, 5)) +
  xlab('Male age 20-39 (%)') +
  ylab('Number of Countries in 2015')

grid.arrange(plot_1950_male, plot_2015_male, ncol=2)
```

Comparando Frequencia de homens e mulheres
```{r}
grid.arrange(plot_1950_male, plot_2015_male, plot_1950_female, plot_2015_female, ncol=2)
```

Se percebe que em 1915, a frequencia de homens e mulheres entre 20 e 39 anos nas populações totais de seus respectivos países é bem parecida. Em 2015, em ambos, um fenômeno de achatamento do gráfico ocorre, no qual os países se didvidem em mais grupos com distintas frequências.

```{r}
#1950
mean(data_female_age$`1950`)
mean(data_male_age$`1950`)

#2015
mean(data_female_age$`2015`)
mean(data_male_age$`2015`)
```

## Exploring Your Friends' Birthdays
```{r}
friends_birthday <- read.csv("birthdaysExample.csv", check.names = F)
friends_birthday$dates <- as.character(as.factor(friends_birthday$dates))

friends_birthday$dates <- as.Date(friends_birthday$dates,
  format = "%m/%d/%y")

```

```{r}
library(dplyr)
library(tidyr)

date <- separate(friends_birthday, dates, c("year", "month", "day"), sep = "-")

date$year <- as.numeric(as.character(date$year))
date$month <- as.factor(as.character(date$month))
date$day <- as.numeric(as.character(date$day))
```

# How many people share your birthday? Do you know them?
# (Reserve time with them or save money to buy them a gift!)

```{r}
count(subset(date, date$month == '6' & date$day == '19'))
```
# Which month contains the most number of birthdays?
```{r}
max(summary(date$month))
summary(date$month)[3]
# Março é o mês com maior número de aniversários
```
# How many birthdays are in each month?
```{r}
summary(date$month)
```
# Which day of the year has the most number of birthdays?
```{r}
```
# Do you have at least 365 friends that have birthdays on everyday
# of the year?




































